【裁判字號】    90,易,170
【裁判日期】    900315
【裁判案由】    傷害
【裁判全文】
臺灣彰化地方法院刑事判決                            九十年度易字第一七號
    公  訴  人  臺灣彰化地方法院檢察署檢察官
    被      告  乙○○○
    被      告  丙○○○
右列被告等因傷害案件，經檢察官提起公訴（八十九年度偵字第三八六二號），本院
判決如左：
    主      文
乙○○○傷害人之身體，處拘役伍拾日，如易科罰金，以佰元折算壹日。
丙○○○傷害人之身體，處拘役肆拾日，如易科罰金，以佰元折算壹日。
    事      實
一、乙○○○因懷疑丙○○○與其夫甲○○交往，於民國八十九年三月十七日下午十
    時許，至彰化縣溪州鄉○○村○○路二六號丙○○○住處尋找甲○○，因而與丙
    ○○○發生口角，乃基於傷害人身體之犯意，出手毆打丙○○○，並將丙○○○
    推倒在地，致丙○○○受有頭頂腫痛（三Ⅹ三公分）、後椎部壓痛、腹部壓痛、
    右拇指裂傷、左上臂、左肩擦挫傷、右足第五趾挫傷等傷害；而丙○○○亦基於
    傷害人身體之犯意，以手抓乙○○○之頭髮，並抓傷乙○○○臉部，致乙○○○
    受有左臉七公分線形傷痕、右臉四公分線形傷痕等傷害。
二、案經被害人乙○○○、丙○○○訴由彰化縣警察局北斗分局報請台灣彰化地方法
    院檢察署檢察官偵查起訴。
    理      由
一、訊據被告乙○○○、丙○○○對前揭犯罪事實，均矢口否認，被告乙○○○辯稱
    ：係被告丙○○○先拉伊頭髮，且抓傷伊臉部云云；被告丙○○○則辯稱：當時
    正在看電視，被告乙○○○將伊拉出去，並將之毆打云云。然查：前開事實，業
    據告訴人丙○○○、乙○○○二人分別於警訊及偵審中指訴綦詳，於警訊中並坦
    承有相互拉扯等情，此外復有彰化基督教醫院八十九年三月二十一日診斷書、合
    濟醫院八十九年三月二十日驗傷診斷書各一紙附卷可稽，依各該診斷書所載受傷
    部位，核與被告二人指訴之情節相符，顯見被告丙○○○、乙○○○所辯，與事
    實不合，乃係卸責之詞，不足採信。本件事證明確，其二人之犯行，洵堪認定。
二、核被告二人所為，係各犯刑法第二百七十七條第一項之傷害罪。爰審酌被告二人
    犯罪時所受之刺激、二人生活狀況、智識程度、平日之關係、因細故，即相互毆
    打，有違善良民風，渠二人所受傷害及其等於犯後仍不知悔改，相互指責之態度
    等一切情狀，各量處如主文所示之刑，並均諭知易科罰金之折算標準。
據上論斷，應依刑事訴訟法第二百九十九條第一項前段，刑法第二百七十七條第一項
、第四十一條第一項，罰金罰鍰提高標準條例第一條前段、第二條，判決如主文。
本案經檢察官洪紹文到庭執行職務。
中       華       民       國      九十       年    三    月    十五    日
                                臺灣彰化地方法院刑事第二庭
                                    法      官    李  水  源
右正本證明與原本無異。
如不服本判決，應於送達後十日內向本院提出上訴狀(須附繕本)。
告訴人或被害人對於判決如有不服具備理由請求檢察官上訴者，其上訴期間之計算係
以檢察官收受判決正本之日期為準。
                                    法院書記官    鄭  秀  鑾
中      華      民      國    九十      年      三      月      二十    日
附錄本案論罪科刑法條全文
刑法第二百七十七條
傷害人之身體或健康者，處三年以下有期徒刑，拘役或一千元以下罰金。
犯前項之罪，因而致人於死者，處無期徒刑或七年以上有期徒刑，致重傷者，處三年
以上，十年以下有期徒刑。


司法院資訊處製作；財團法人民間司法改革基金會備份。
